【裁判字號】    92,訴,929
【裁判日期】    920606
【裁判案由】    毒品危害防制條例
【裁判全文】
臺灣高雄地方法院刑事判決                          九十二年度訴字第九二九號
    公  訴  人  臺灣高雄地方法院檢察署檢察官
    被      告  甲○○
右列被告因違反毒品危害防制條例案件，經檢察官提起公訴（九十二年度毒偵字第二
二五號），本院判決如左：
    主  文
甲○○連續施用第一級毒品，累犯，處有期徒刑捌月。扣案之海洛因拾玖包（淨重壹
點捌玖公克，包裝重肆點參參公克）、殘留海洛因之夾鏈袋貳佰玖拾參個及分裝杓參
支均沒收銷燬之；又連續施用第二級毒品，累犯，處有期徒刑捌月，扣案之甲基安非
他命貳小包（驗前毛重貳點陸公克，驗後毛重貳點伍公克）沒收銷燬之；應執行有期
徒刑壹年貳月，扣案之海洛因拾玖包（淨重壹點捌玖公克，包裝重肆點參參公克）、
甲基安非他命貳小包（驗前毛重貳點陸公克，驗後毛重貳點伍公克）、殘留海洛因之
夾鏈袋貳佰玖拾參個及分裝杓參支，均沒收銷燬之。
    事  實
一、甲○○前於民國八十二年間因違反肅清煙毒條例案件，經本院判處有期徒刑四年
    確定，於八十二年十二月八日入監執行，八十四年七月十九假釋出監，假釋期間
    內，因於八十六年間二次違反麻醉藥品管理條例案件，經本院分別判處有期徒刑
    五月、五月確定，上開假釋並經撤銷，所餘殘刑一年十一月十日與前揭遭判處之
    共十月徒刑接續執行，後於八十八年四月三十日再因縮短刑期釋出監，假釋期間
    內，甲○○仍不知悔改，又因施用毒品案件，經本院裁定送觀察、勒戒後，認無
    繼續施用傾向，由臺灣高雄地方法院檢察署檢察官於八十八年十一月八日，以八
    十八年度毒偵字第一四三一號處分不起訴確定在案，後再因施用毒品案件，經本
    院再裁定送觀察、勒戒後，認為有繼續施用毒品傾向，除經本院裁定令入戒治處
    所施以強制戒治外，並經本院於八十九年八月八日，以八十九年度雄簡字第八一
    四號判處有期徒刑六月確定，上開假釋再經撤銷，所餘殘刑七月二十八日與前揭
    遭判處之六月徒刑接續執行，於九十一年二月四日服刑期滿執行完畢（起訴書誤
    載為九十一年二月五日）。詎甲○○猶不思悔改，明知海洛因、甲基安非他命業
    經公告列為毒品防害防制條例第二條第二項之第一級及第二級毒品，不得非法持
    有、施用，竟仍基於施用第一級毒品海洛因及第二級毒品甲基安非他命之概括犯
    意，其中施用第二級毒品甲基安非他命係自九十一年六月底某日起，施用第一級
    毒品海洛因係自九十一年十一月間某日起，皆至同年十二月二十六日止，連續在
    其位於高雄市鼓山區○○○路一八七巷八號之住處，以將海洛因放在香菸上點燃
    後吸食煙霧，及將甲基安非他命置於玻璃球吸食器內，下端以火加熱燒烤，使甲
    基安非他命汽化產生煙霧吸用之方式，二種毒品交替施用，平均約三至四天施用
    甲基安非他命一次，而約一星期施用海洛因一次。嗣於九十一年十二月二十六日
    十六時許，為警在其住處前發現其手上持有毒品而依現行犯當場逮捕，經警採集
    其尿液送驗而查獲，並扣得其所有之第一級毒品海洛因十九包（淨重一‧八九公
    克，包裝重四‧三三公克）、第二級毒品甲基安非他命二小包（驗前毛重二‧六
    公克，驗後毛重二‧五公克）、殘留海洛因之夾鏈袋二九三個及分裝杓三支。
二、案經高雄市政府警察局鼓山分局移送台灣高雄地方法院檢察署檢察官偵查起訴。
    理  由
一、訊據被告甲○○對於右揭時、地連續施用第一級、第二級毒品海洛因及甲基安非
    命之事實坦承不諱，且查：
（一）被告前因施用毒品案件，經觀察、勒戒後，認無繼續施用毒品之傾向，由臺灣
      高雄地方法院檢察署檢察官於八十八年十一月八日，以八十八年度毒偵字第一
      四三一一號不起訴處分確定在案，嗣被告復因施用毒品案件，經觀察、勒戒後
      ，認有繼續施用毒品之傾向，先送強制戒治，並由臺灣高雄地方法院檢察署檢
      察官聲請簡易判決處刑，而由本院高雄簡易庭，以八十九年度雄簡字第八一四
      號判處有期徒刑六月確定之事實，有不起訴處分書、刑事判決書、台灣高等法
      院被告全國前案紀錄表及刑案資料查註紀錄表各一份在卷可查。是被告於涉本
      案之前，業已二犯施用毒品甚明。
（二）而被告於九十一年十二月二十六日為警查獲當日所採尿液，經送驗結果呈嗎啡
      及甲基安非他命陽性反應，此有高雄市立凱旋醫院九十二年一月二十二日高市
      凱醫檢字第○○八一○號煙毒尿液檢驗成績書一紙在卷可稽。另被告於上開為
      警查獲時所扣得之白色粉未十九包及晶體二包，經送驗結果分別屬第一級毒品
      海洛因（淨重一‧八九公克，包裝重四‧三三公克）及第二級毒品甲基安非他
      命（驗前毛重二‧六公克，驗後毛重二‧五公克）無誤，分別有法務部調查局
      九十二年二月十日調科壹字第２２００１４六三五號鑑定通知書、高雄醫學大
      學附設中和紀念醫院九十二年五月六日編號0000－000號檢驗報告各一
      份在卷可考。再被告上開扣得之夾鏈袋二九三個及分裝杓三支經送驗結果，經
      檢出含有海洛因成分，亦有高雄醫學大學附設中和紀念醫院九十二年五月六日
      0000－000號、0000－000號檢驗報告各一紙在卷可稽。足認被
      告自白與事實相符，其確有連續施用第一級、第二級毒品之犯行無疑。
二、查海洛因及甲基安非他命分屬毒品危害防制條例第二條第二項第一款所規定之第
    一級毒品及同條項第二款所規定之第二級毒品，核被告所為，係犯毒品危害防制
    條例第十條第一項施用第一級毒品罪及同條第二項施用第二級毒品罪。被告持有
    毒品，復進而施用，其持有毒品之低度行為，為施用毒品之高度行為所吸收，不
    另論罪。被告先後多次施用第一、二級毒品之犯行，時間緊接，所犯構成要件相
    同，顯係基於概括犯意為之，均為連續犯，依刑法第五十六條規定，各以一罪論
    ，並加重其刑。又被告所犯上開二罪間，犯意各別，罪名不同，應分論併罰之。
    至被告於九十一年十二月二十六日之施用第一、二級毒品之犯行，公訴意旨雖未
    論及，但與其所指於該日施用第一、二級毒品之犯行有連續犯之裁判上一罪之關
    係，應為起訴效力所及，本院自應併予審判，附此敘明。被告前曾因違反肅清煙
    毒條例案件，經本院判處有期徒刑四年確定，於八十二年十二月八日入監執行，
    八十四年七月十九假釋出監，假釋期間內，因於八十六年間二次違反麻醉藥品管
    理條例案件，經本院分別判處有期徒刑五月、五月確定，上開假釋並經撤銷，所
    餘殘刑一年十一月十日與前揭遭判處之共十月徒刑接續執行，後於八十八年四月
    三十日再因縮短刑期釋出監，假釋期間內，又因施用毒品案件，經本院判處有期
    徒刑六月確定，上開假釋再經撤銷，所餘殘刑七月二十八日與前揭遭判處之六月
    徒刑接續執行，於九十一年二月四日服刑期滿執行完畢，有台灣高等法院被告全
    國前案紀錄表一紙在卷可按，其受有期徒刑執行完畢，於五年以內再犯本件最重
    本刑為有期徒刑以上之罪，為累犯，應依刑法第四十七條之規定，加重其刑，並
    依法遞加重之。爰審酌被告之犯罪、目的、手段、品行、智識程度及前已有施用
    毒品之犯行，並經強制戒治後，竟又再度施用，顯見其意志力不堅，且對身體健
    康所生之危害與犯罪後尚能坦承犯行，態度良好等一切情狀，分別量處如主文所
    示之刑，且定其應執行之刑，以資懲儆。扣案之海洛因毒品十九包（淨重一‧八
    九公克，包裝重四‧三三公克）及甲基安非他命二小包（驗前毛重二‧六公克，
    驗後毛重二‧五公克）分別為第一、二級毒品，另殘留第一級毒品之夾鏈袋二九
    三個及分裝杓三支，業已難與第一級毒品海洛因析離，均屬毒品，不問屬於犯人
    與否，均依毒品危害防制條例第十八條第一項前段規定，沒收銷燬之。
三、至公訴意旨雖認被告施用第一級毒品犯行係自九十一年六月底起開始，惟此已為
    被告於本院審理時所否認，並稱係自九十一年十月份某日起開始施用等語，本院
    審酌被告既已自承上開連續施用第一級毒品犯行，僅係時間長短不同而已，應無
    對此有說謊之必要才是，且又無證據足資證明被告係自何時開始施用第一級毒品
    海洛因，故就被告施用第一級毒品之犯行，仍以被告於本院審理時所自承為可採
    ，此外，本院復查無其他證據足以證明被告確有公訴人所指此部分施用第一級毒
    品犯行，尚難以上開罪名相繩，本應為其此部分無罪之諭知，然公訴人既認此部
    分犯行與前揭論罪科刑之施用第一級毒品部分有連續犯之裁判上一罪關係，爰不
    另為無罪之諭知。
據上論斷，應依刑事訴訟法第二百九十九條第一項前段，毒品危害防制條例第十條第
一項、第二項、第十八條第一項前段，刑法第十一條、第五十六條、第五十一條第五
款、第九款、第四十七條，判決如主文。
本案經檢察官郭文俐到庭執行職務。
中      華      民      國      九十二      年      六      月    六    日
                                  臺灣高雄地方法院刑事第三庭
                                      法  官  楊  宗  翰
右正本證明與原本無異。
如不服本判決，應於判決送達後十日內，向本院提出上訴狀。
                                      書記官  陳  怡  真
中      華      民      國      九十二      年      六      月    九    日
附錄本判決論罪之法條：
毒品危害防制條例第十條第一項
    施用第一級毒品者，處六月以上五年以下有期徒刑。
毒品危害防制條例第十條第二項
    施用第二級毒品者，處三年以下有期徒刑。


司法院資訊處製作；財團法人民間司法改革基金會備份。
